臺灣板橋地方法院刑事判決　　　　　　　　　　　　九十三年度訴字第一八四九號
　　公　訴　人　臺灣板橋地方法院檢察署檢察官
　　被　　　告　甲○○
右列被告因違反毒品危害防制條例案件，經檢察官提起公訴（九十三年度毒偵字第三
七○八號），被告於準備程序中就被訴事實為有罪之陳述，經本院合議庭裁定由受命
法官獨任進行簡式審判程序，本院判決如左：
    主      文
甲○○連續施用第一級毒品，累犯，處有期徒刑玖月，扣案海洛因肆包（驗餘淨重零
點貳柒公克）沒收銷燬之，前揭扣案海洛因包裝袋肆只、注射針筒貳支均沒收。
    事      實
一、甲○○前因竊盜案件，於民國九十二年間經臺灣士林地方法院以九十一年度訴字
    第四六四號判決判處有期徒刑八月確定，於九十三年三月二十日累進縮刑期滿執
    行完畢。又於八十九年間因施用毒品違反毒品危害防制條例案件，經臺灣士林地
    方法院裁定令入戒治處所施以強制戒治，於九十年六月二十七日停止戒治，所餘
    戒治期間付保護管束，於同年十月二十三日交付保護管束期滿，經臺灣士林地方
    法院檢察署檢察官於同年十一月二十日以九十年度戒毒偵字第一○三號為不起訴
    處分確定。詎不知悛悔，於前開強制戒治執行完畢釋放後，猶基於施用第一級毒
    品海洛因（以下簡稱海洛因）之概括犯意，自九十三年四月上旬某日起至同年十
    月八日上午某時，分別在臺北縣淡水鎮下圭柔山三十號住處或臺北縣三重市○○
    路○段三九二之一號（麥當勞速食店）二樓，以將海洛因摻水置入注射針筒注射
    手臂方式，連續施用海洛因多次（平均約一至二日施用一次）。而於同年八月十
    三日下午二時三十分許，在上址麥當勞速食店二樓為警查獲，並扣得海洛因四包
    （淨重零點四公克，其中零點一三公克經取樣鑑驗用罄，驗餘淨重零點二七公克
    ），及甲○○所有供其施用海洛因所用之注射針筒二支。
二、案經臺北縣政府警察局淡水分局報請臺灣板橋地方法院檢察署檢察官偵查起訴。
    理      由
一、右揭事實，業據被告甲○○坦承不諱，並有前揭海洛因粉末四包、注射針筒二支
    扣案可資佐證。被告為警查獲後所排放尿液經採樣送驗，以酵素免疫分析法檢驗
    及氣相層析質譜儀法確認檢驗結果，於鴉片類呈陽性反應，有臺灣檢驗科技股份
    有限公司濫用藥物尿液檢驗報告附卷可稽。而前開粉末經以化學呈色法、氣相層
    析質譜儀分析法檢驗，含海洛因成分，驗餘淨重零點二七公克，空包裝袋重零點
    九公克，亦有法務部調查局九十三年九月十五日調科壹字第○六○○○八八三一
    號鑑定通知書存卷為憑，足徵被告之自白屬實。另被告曾於八十九年間因施用毒
    品違反毒品危害防制條例案件，經臺灣士林地方法院裁定令入戒治處所施以強制
    戒治，於九十年六月二十七日停止戒治，所餘戒治期間付保護管束，而於同年十
    月二十三日交付保護管束期滿，經臺灣士林地方法院檢察署檢察官於同年十一月
    二十日以九十年度戒毒偵字第一○三號為不起訴處分確定，有該不起訴處分書在
    卷可考。被告係於上開強制戒治執行完畢釋放後五年內再犯本案違反毒品危害防
    制條例第十條之罪，事證明確，被告犯行堪予認定。
二、按海洛因係毒品危害防制條例所列第一級毒品，被告甲○○施用之，係犯同法第
    十條第一項之施用第一級毒品罪。其持有海洛因後進而施用，其持有之低度行為
    應為施用之高度行為所吸收，不另論罪。其先後多次施用第一級毒品行為，時間
    緊接，犯罪構成要件相同，顯係基於概括犯意反覆實施，為連續犯，應依刑法第
    五十六條規定以一罪論，並加重其刑。公訴人雖僅就被告於九十三年八月十三日
    下午二時三十分許為警查獲後採集尿液前二十六小時內，施用海洛因一次之犯行
    提起公訴，惟被告其餘施用海洛因之犯行，既與上開經起訴論罪之犯行間有連續
    犯之裁判上一罪關係，為起訴之效力所及，本院自得併予審理，附此敘明。又被
    告前因竊盜案件，於九十二年間經臺灣士林地方法院判處有期徒刑八月確定，於
    九十三年三月二十日累進縮刑期滿執行完畢，有臺灣高等法院被告全國前案紀錄
    表可按，其於五年以內再犯本案有期徒刑以上之罪，為累犯，應依刑法第四十七
    條規定，遞予加重其刑。爰審酌被告前因施用毒品經強制戒治後，獲不起訴處分
    之寬典，猶因連續施用第一級毒品海洛因再犯本罪，顯見其自制力薄弱，且未衷
    心悛悔，漠視法令之禁制濫用藥品，應予非難，兼衡其施用海洛因所生危害實以
    自戕健康為主，及其犯後供認無隱，非無悔意，態度良好等一切情狀，量處如主
    文所示之刑，資為懲儆。
三、扣案海洛因四包淨重零點四公克，除其中零點一三公克業經取樣鑑驗用罄（此觀
    卷附九十三年度煙保管字第九六七號贓證物品清單及法務部調查局九十三年九月
    十五日調科壹字第○六○○○八八三一號鑑定通知書所載即明），毋庸宣告沒收
    外，驗餘之海洛因淨重零點二七公克為查獲之毒品，不問屬於何人所有，應依毒
    品危害防制條例第十八條第一項前段規定，沒收銷燬之。至空包裝袋四只（重零
    點九公克）、注射針筒二支係被告所有且為其施用海洛因所用之物，亦據被告於
    本院審理中供明，應依刑法第三十八條第一項第二款規定，併予宣告沒收。
據上論斷，應依刑事訴訟法第二百七十三條之一第一項、第二百九十九條第一項前段
，毒品危害防制條例第十條第一項、第十八條第一項前段，刑法第十一條前段、第五
十六條、第四十七條、第三十八條第一項第二款，判決如主文。
本案經檢察官王家春到庭執行職務。
中　　　華　　　民　　　國　　九十三　　年　　 十一 　　月　　 三十 　　日
                                    臺灣板橋地方法院刑事第二庭
                                        法　官  廖  怡  貞
右正本證明與原本無異。
如不服本判決，應於判決送達後十日內，向本院提出上訴狀，上訴於臺灣高等法院。
                                        書記官  謝  麗  秋
中　　　華　　　民　　　國　　九十三　　年　　 十一 　　月　　 三十 　　日
※附錄本案論罪科刑法條全文※
毒品危害防制條例第十條：
施用第一級毒品者，處六月以上五年以下有期徒刑。
施用第二級毒品者，處三年以下有期徒刑。
